# 求助陈版主，票据处理的疑问

提问人：liuweisheng 时间：2022-03-08 13:45:35
A为B母公司， 2021 年A在银行开具银行承兑 1000 万元背书给B。A单体做应收票据、B单体做应付票据。
A公司出具合并报告，在合并角度的会计处理：
方法 1 ：
合并抵消应收应付票据，合并视作无会计处理。
方法 2 ：
合并不抵消，合并分录
借：应收票据 1000 万元
贷：应付票据 1000 万元
哪种处理方法正确，谢谢版主解惑。

回答人：chenyiwei
站在合并主体角度，该票据的出票人和持票人均为自身，并未形成对外的资产和负债，所以合并报表中应当予以抵销处理，并不反映资产和负债。